# 陈版你好，请教一下 ipo 内控相关问题！！

提问人：1980ldy 时间：2022-05-03 21:45:49
陈版，A公司计划北交所上市，申报期为 2019 、 2020 、 2021 、 2022 年1-6月，在尽调过程中发现公司前三年（2019-2021年）原材料出入库管理存在问题，导致不同产品项目原材料成本核算不太准确，公司 2022 年 1 月份完成相关内控规范整改，如果通过内控测试表明 2022 年1-6月相关内控已规范有效运行。
请问陈版： 1 、是否可对截至 2022 年 6 月 30 日企业内控发表无保留意见？
2 、 2019 年至 2021 年原材料出入库管理存在问题，最后一期规范运行，是否构成ipo障碍？

回答人：chenyiwei
1 、公司 2022 年 1 月份完成相关内控规范整改，如果通过内控测试表明 2022 年1-6月相关内控已规范有效运行，可以对截至 2022 年 6 月 30 日企业内控发表无保留意见。（注：此处仅就原材料出入库相关内控而言）
2 、需关注 2019 年至 2021 年原材料出入库管理存在问题这一情况对相关年度财务报表审计的影响，确保能够合理恰当应对，审定报表中不包含重大错报。在此前提下可以认为不构成显著的IPO障碍。

提问人：1980ldy 时间：2022-05-06 22:42:32
谢谢你的回复，请问一下“整改后控制运行的最短期间或最少运行次数”这个在什么文件或制度里有相关规定？

回答人：chenyiwei
参考：中注协发布的《企业内部控制审计指引实施意见》（会协[2011]66号）。